# 陈老师，请教关于识别合同中的单项履约义务

提问人：liliandlh 时间：2020-09-02 12:33:07
陈老师，您好！有个问题想请教：
公司业务覆盖矿山生态修复、边坡（创面）生态修复等。甲方挖矿后，会有矿坑或矿山体留下，让公司做山体坡面修复，路面填平，并且需要种植绿化，以达到最终的环境治理效果。
公司跟甲方签订合同为总承包合同，一次包死，固定总价，合同费用包括了三年的维护费用，用于维护期清理水渠，水源供应，管路、水池、浇灌系统及泵房等设施的维护，对灭火不彻底区域进行重新治理，补栽苗木等。工程工程具体内容及要求：矿区矸石堆场灭火及防复燃工程、矸石山绿化工程、植被养护、矸石山体整形工程、排水工程、矸石山体安全稳定性、生态重建、防渗处理等工程的设计施工总承包。
主要流程： 1 灭火防火：对前期火情勘察数据进行全面分析总结，出具火情诊断报告；提出合理设计，指定科学灭火防复燃措施。 2 山体整形： 1 ）整形整地：使矸石堆积得到一定程度压实，减少空隙率，减轻冲刷侵蚀，保证山体稳定性，为植被恢复创造良好条件； 2 ）微地形整理：顶部平台配合景观设计，进行微地形改造；其余平台微地形整理利于坡面排水。平台整理中间高两端低。 3 拦挡支护：对区域塌陷区进行支护修复加固；对矸石坡前缘紧邻道路部分进行分级放坡，并增设浆砌石拦矸墙；原有挡墙承载力不足，增设浆砌石拦矸坝等。 4 排水导流：设置柔性和硬性相结合的排水系统，矸石堆场与自然山体结合处修建硬性排水，矸石堆场内部设置柔性排水，防止不均匀沉降。 5 生态修复：覆土：厚度达到0.5m或1m以上视植物不同而不同；植被恢复：坡面液压喷播+植被毯，马道栽植油松、侧柏，A区裸露斑秃坡面采用穴植紫穗槐。 6 灌溉养护：涉及平台景观养护和坡面生态养护。方案包括：加压泵加压供水、输水管网输水和喷灌浇水。
[size=13.3333px]项目有三年的养护期，即主体施工完成后，先行交由甲方进行验收，验收合格后进入养护期，三年养护期结束后，由甲方组织上级环境部门来检测，合格后支付扣留的3%尾款。养护期主要职责：
[size=13.3333px]维护期清理水渠，水源供应，管路、水池、浇灌系统及泵房等设施的维护，对灭火不彻底区域进行重新治理，补栽苗木等。
我们现在的问题是，公司执行新收入准则，是否需要将养护部分作为单项履约义务来考虑？公司现在做法是整个合同总价（涵盖了养护对价的）为总收入，完工百分比为实际成本/总成本（涵盖了养护成本）作为完工进度，确认每个期间的收入。若是将养护作为单项履约义务，则需要先从总收入中分摊对价到养护服务，主体工程施工结束时，施工阶段完工百分比即为100%，进入养护期再开始计算养护服务的完工百分比。简单来说，公司做法整个合同只有一个毛利，另外一种做法，整个合同有两个毛利。
请问陈老师有何高见？偏向于哪种做法？我们考虑如果养护服务毛利显著不同于工程施工部分，那考虑将养护作为单项履约义务。总的处理原则：谨慎，所选的方法不能导致提前多确认很多收入。
非常希望陈老师可以和我分享您的想法和建议，谢谢陈老师！！！！！

回答人：chenyiwei
实务中多数将主体工程完成后的三年养护作为单项履约义务予以考虑。
但如果养护服务的主要内容实际上主要是对前期环境治理工程的缺陷修补，类似于新收入准则第三十三条所指的“保证性质保”的（即“向客户保证所销售商品符合既定标准”），则不构成单项履约义务，应在前期施工阶段确认全部收入，同时就三年养护期内预计需发生的缺陷弥补成本确认预计负债和销售费用。
对养护服务的内容和性质，可能需要进行专业判断。